【裁判字號】    89,訴,177
【裁判日期】    890224
【裁判案由】    違反懲治盜匪條例
【裁判全文】
臺灣桃園地方法院刑事判決                          八十九年度訴字第一七七號
    公  訴  人  臺灣桃園地方法院檢察署檢察官
    被      告  庚○○
    指定辯護人  本院公設辯護人  戊○○
右列被告因違反懲治盜匪條例等案件，經檢察官提起公訴（八十八年度偵字第一八四
九四號），本院判決如左：
      主  文
庚○○連續意圖為自己不法所有，以強暴致使不能抗拒而取他人之物，累犯，處有期
徒刑拾年，扣案之水果刀貳把、藍色安全帽壹頂、未扣案之黃色刀柄水果刀壹把、絲
襪壹雙、布壹塊，均沒收之。盜匪所得財物行動電話壹具應發還被害人吳政鴻；皮夾
壹只（內有丁○○駕駛執照、中國信託信用卡各壹枚）應發還被害人丁○○。
      事  實
一、庚○○前於民國七十七年間，曾因違反懲治盜匪條例案件，經本院於以七十七年
    度訴字第二四一號判處有期徒刑八年確定，並於七十七年十一月一日發監執行，
    嗣於八十二年十二月十三日假釋出獄付保護管束，而於八十六年一月九日假釋期
    滿，詎猶不知悔改，復基於意圖為自己不法所有之概括犯意，連續於附表編號一
    至七號所列時、地，或頭戴藍色安全帽、或以布或絲襪蒙面，分持如附表所示之
    水果刀，至使如附表所示之被害人不能抗拒，而強行搜刮如附表所示之財物。嗣
    於如附表編號七所示時地，以強暴致使丙○○不能抗拒而取其財物後，正欲逃逸
    時，為警當場查獲，並循線起出庚○○所有，用以供盜匪犯罪之藍色安全帽一頂
    及水果刀二把。
二、案經桃園縣警察局桃園分局報請臺灣桃園地方法院檢察署檢察官偵查起訴。
      理  由
一、右揭犯罪事實，業據被告庚○○坦承不諱，與被害人丙○○、甲○○、丁○○、
    乙○○、己○○、張偉誠、吳政鴻、顏啟祥指述及證人吳國緯、吳國雄證述情節
    均互核相符，此外，並有贓物領據、扣押物品清單、自白書、搜索扣押證明筆錄
    各一紙、照片十五紙附卷及被告所有供犯罪所用之藍色安全帽一頂、水果刀二把
    扣案可稽，本件事證明確，被告犯行洵堪認定。
二、按懲治盜匪條例於四十六年六月五日修正公布，刪除第八條施行期間一年及第十
    條依特種刑事案件訴訟條例審理之規定，其原第九條改為第八條，第十一條改為
    第九條。修正前本條例全部內容，曾經立法院民刑商法委員會審查，認尚有繼續
    沿用之必要，始改採為新法之全部條文，並重新調整條次，形式上雖是「修正」
    ，實質上係明白確認懲治盜匪條例已從臨時性舊法改制為常態性之刑事特別法，
    等同於制定新法。因此，懲治盜匪條例重新立法之合法性，應不因修正前曾施行
    期滿始以命令展期而有影響，合先明。核被告庚○○所為，係犯懲治盜匪條例
    第五條第一項第一款之盜匪罪。被告庚○○先後多次盜匪罪行，時間緊接，所犯
    係構成要件相同之罪名，顯係基於概括犯意為之，為連續犯，應依刑法第五十六
    條之規定，論以一罪，除該罪法定本刑無期徒刑部分，依法不得加重外，就其餘
    部分依法加重其刑。另查被告前於七十七年間，曾因違反懲治盜匪條例案件，經
    本院於以七十七年度訴字第二四一號判處有期徒刑八年確定，並於七十七年十一
    月一日發監執行，嗣於八十二年十二月十三日假釋出獄付保護管束，而於八十六
    年一月九日假釋期滿，有臺灣桃園地方法院檢察署刑案資料查註紀錄表及高等法
    院被告全國前案紀錄表各一份在卷可稽，查刑法第七十九條第一項規定，在無期
    徒刑假釋後滿十五年，或在有期徒刑所餘刑期內未經撤銷假釋者，其未執行之刑
    ，以已執行論，被告假釋期滿未經撤銷，依上開法條規定，以已執行論，其於五
    年以內再犯本件有期徒刑以上之罪，為累犯，除盜匪罪法定本刑無期徒刑部分依
    法不得加重外，就其餘部分應依刑法第四十七條規定遞加重其刑。爰審酌被告前
    因多次盜匪犯行經本院判處罪刑，甫執行完畢，復再犯盜匪罪，顯無悔改之意，
    並審酌被告盜匪所得財物之價值，盜匪之手段，被告之智識，其破壞社會治安之
    嚴重性暨犯後坦認犯行，態度良好等一切情狀，量處如主文所示之刑。
三、至扣案藍色安全帽一頂、水果刀二把，及雖未扣案惟不能證明業已滅失之黃色刀
    柄水果刀一把、絲襪一雙、布一塊，，均為被告所有，且係供其犯罪所用之物，
    業據其供明在卷，爰依刑法第三十八條第一項第二款之規定，宣告沒收。第查被
    告處所搶得之現金業已花費殆盡及，不另為發還之諭知；又盜罪所得之如附表編
    號一至六所示之現金部分，業經被告花用殆盡，此據被告迭次供明在卷，而如附
    表編號七被告盜匪所得之提款卡一枚及現金一萬零八百元，業已發還被害人丙○○，有贓物領據一紙附卷可稽，爰均不另為發還之諭知。至盜匪所得之財物吳政
  鴻所有行動電話一具、丁○○所有皮夾一只（內有丁○○駕駛執照、中國信託信
    用卡各一枚），雖未獲案，然並無證據足以證明已費失或不存在，依懲治盜匪條
    例第七條第一項規定，應諭知發還被害人吳政鴻、丁○○。另扣案之由被告所有
    汽車上起出之黑色安全帽一頂，並非被告用以供犯盜匪罪之物，依法自不得宣告
    沒收。
據上論斷，應依刑事訴訟法第二百九十九條第一項前段，懲治盜匪條例第八條、第五
條第一項第一款、第七條第一項，刑法第五十六條、第四十七條、第三十八條第一項
第二款，判決如主文。
本案經檢察官胡樹德到庭執行職務
中      華      民      國    八十九    年      二      月    二十四    日
                                    臺灣桃園地方法院刑事第二庭
                                        法  官  陳  世  博
右正本證明與原本無異。
如不服本判決，應於判決送達後十日內向本院提出上訴狀( 應附繕本 )，上訴於
臺灣高等法院。
                                       書記官   楊  惠  如
中      華      民      國    八十九    年      三      月      二      日
附錄本案論罪科刑法條全文：
懲治盜匪條例第五條第一項第一款
有左列行為之一者，處無期徒刑或七年以上有期徒刑：
一、意圖為自己或第三人不法所有，以強暴、脅迫、藥劑、催眠術或他法，致使不能
    抗拒，而取他人之物或使其交付者。


司法院資訊處製作；財團法人民間司法改革基金會備份。
